【裁判字號】    89,上易,821
【裁判日期】    890613
【裁判案由】    傷害
【裁判全文】
臺灣高等法院高雄分院刑事判決                    八十九年度上易字第八二一號
    上  訴  人
    即  被  告  甲  ○
右上訴人因傷害案件，不服臺灣高雄地方法院八十八年度易字第五四四號中華民國
八十九年三月十七日第一審判決（起訴案號：臺灣高雄地方法院檢察署八十八年度偵
字第二七四三０號），提起上訴，本院判決如左：
      主  文
上訴駁回。
      事  實
一、甲○於民國八十八年九月十七日下午七時二十五分許，在高雄市○○區○○路二
    再生藥癮診所內，因替梁傑者向乙○○索債不遂，竟基於傷害之故意，以其所持
    之行動電話手機毆打乙○○之頭部及猛抓其胸部，致乙○○受有左肩鎖部四×一
    公分抓痕及左枕顳部三×三公分瘀腫之傷害。
二、案經乙○○訴請高雄市政府警察局三民第二分局報請台灣高雄地方法院檢察署檢
    察官偵查起訴。
      理  由
一、被告甲○經本院合法傳喚未到庭，據其於原審所供，固坦承於右揭時地因索債事
    宜與告訴人乙○○發生爭執而持行動電話手機撞擊告訴人之事實，惟否認有傷害
    告訴人之犯行，辯稱：我只是不小心撞到，並非故意傷害云云。惟查，被告甲○
    因替梁傑者向告訴人乙○○索債不遂，而持行動電話手機毆打乙○○之頭部及猛
    抓其胸部，致乙○○受有如事實欄所載傷害之犯罪事實，業據告訴人乙○○分別
    於警訊時及偵審中指訴綦詳，核與證人黃正德於警訊時及檢察官偵查中證述情節
    相符，並有驗傷診斷書影本一紙附卷足參，參以被告甲○於原審審理中亦自承有
    持手機毆打告訴人，並願賠償其醫藥費等情（見原審八十九年三月十日審判筆錄
    ），是被告空言否認傷害故意，顯係卸責之詞，應不足採。本件事證明確，被告
    甲○傷害犯行堪以認定。
二、核被告甲○所為，係犯刑法第二百七十七條第一項之傷害罪。原審認被告甲○罪
    證明確，適用刑法第二百七十七條第一項、第四十一條，罰金罰鍰提高標準條例
    第一條前段，第二條之規定，並爰審酌被告甲○僅因細故即持手機毆打告訴人，
    告訴人受有如事實欄所載之傷害，犯後坦承部分犯行，及其尚無前科，此有被告
    全國前案紀錄表及台灣高雄地方法院檢察署刑案資料查註紀錄表等一切情狀，量
  處有期徒刑參月，且諭知易科罰金之折算標準為以參佰元折算壹日。並敘明被告
    甲○犯罪所用之行動電話手機一支，並未扣案，為免將來執行困難，玆毋庸宣告
    沒收。認事用法，均無違誤，量刑亦屬妥適，被告甲○上訴意旨否認故意犯罪，
    且量刑過重，指摘原判決不當，為無理由，應予駁回。
三、被告甲○經合法傳喚，無正當理由不到庭，爰不待其陳述逕行判決。
據上論結，應依刑事訴訟法第三百六十八條、第三百七十一條，判決如主文。
本案經檢察官羅正平到庭執行職務。
中      華      民      國    八十九    年      六      月     十三     日
                              臺灣高等法院高雄分院刑事第三庭
                                  審判長法官  莊秋桃
                                        法官  魏式璧
                                        法官  陳中和
右正本證明與原本無異。
不得上訴。
                                      書記官  劉博文
中    華    民    國     八十九     年       六       月    十  五      日
附錄：本判決論罪科刑法條：
刑法第二百七十七條第一項
傷害人之身體或健康者，處三年以下有期徒刑，拘役或一千元以下罰金。
                                                                        Ｆ


司法院資訊處製作；財團法人民間司法改革基金會備份。
